臺灣嘉義地方法院民事裁定　99年度簡聲抗字第3號
抗　告　人　高明儀
相　對　人　曹碧珠
上列當事人間聲請停止強制執行事件，抗告人對於民國99年10月
15 日本院嘉義簡易庭99年度嘉簡聲字第146號裁定提起抗告，本
院裁定如下：
    主  文
原裁定廢棄。
相對人之聲請駁回。
抗告費用由相對人負擔。
    理  由
一、抗告意旨略以：
  (一)相對人另案提起之99年度嘉簡字第677 號債務人異議之訴，
    已訂於民國（下同）99年11月17日行言詞辯論程序，然本件
    99年度嘉簡聲字第146 號聲請停止強制執行之裁定，卻於99
    年10月15日裁定暫予停止執行，顯然有未審先判之嫌。
  (二)相對人稱兩造於80年1 月16日已合意以票據債務總金額3.43
    成清償，並提出清償債款證明書為證云云，惟抗告人未曾接
    獲債權人協調會議之通知，且依抗告人提出之員工服務證明
    書記載可知，抗告人於79年7 月16日至83年9月1日係在台東
    營業處服務，於相對人所稱合意當日，抗告人在台東工作，
    何來兩造合意？況該清償債款證明書上簽名筆跡，亦非抗告
    人所簽寫、蓋章，更無法定公證人簽署，根本不具備法律效
    力，該清償債款證明書係偽造的。又抗告人從未持相對人所
    稱之「支票」為執行名義向鈞院民事執行處聲請強制執行，
    故相對人雖以時效抗辯，惟兩者不能相提並論，本件與時效
    無關。
  (三)再者，以相對人年薪達新台幣（下同）97萬元，月薪約6 萬
    元左右，每月扣薪3分之1，以34個月計算，共計68萬元；又
    獎金每年4.5 個月薪資，扣薪4分之3，計36萬；薪資加計獎
    金合計104萬元，則因停止執行所受之損失應為104萬元，原
    裁定僅以利息計算損失並不符比例原則。爰提起本件抗告，
    並聲明：廢棄原裁定。
二、本院之判斷：
  (一)抗告人執本院76年度執字第692 號債權憑證，向本院聲請對
    相對人為強制執行乙案，前經本院以99 年度司執字第26933
    號強制執行事件受理在案；嗣相對人則以兩造間債權債務關
    係，業已合意以票款之3.43成清償完畢，兩造間已無債權債
    務關係存在，且抗告人之請求已罹於時效等語為由，向本院
    提起債務人異議之訴（99年度嘉簡字第677 號），並聲請本
    院裁定停止上開強制執行程序。原審經審酌抗告人因停止該
    強制執行程序所可能受到之損害後，裁定命相對人供擔保42
     ,500元，而准予暫時停止本院99年度司執字第26933號強制
    執行事件之執行程序各節，亦據本院依職權調閱99年度司執
    字第26933號強制執行事件卷宗及99年度嘉簡字第677號債務
    人異議之訴事件卷宗核閱無誤。
  (二)惟原審裁定命相對人提供擔保，而准許暫予停止本院99年度
    司執字第26933 號強制執行事件程序後，前揭由相對人所提
    出之本院99年度嘉簡字第677 號債務人異議之訴，業於99年
    12月9 日經判決認定抗告人請求強制執行之債權已罹於時效
    ，而撤銷上述99年度司執字第26933 號強制執行程序，全案
    並因兩造均未上訴而於100 年1月6日確定，有該案判決及確
    定證明書各1份在卷可憑。準此，本院99年度司執字第26933
    號強制執行事件之執行程序既經判決撤銷確定，其強制執行
    程序即因撤銷而不復存在，當無停止與否之問題，是本件相
    對人請求暫予停止上開強制執行程序，即屬無必要。
  (三)綜上所述，原審未及斟酌本院99年度司執字第26933 號強制
    執行事件之執行程序業經判決撤銷確定，而裁定准許暫予停
    止該強制執行程序，尚有未洽，抗告人抗告意旨雖未指摘及
    此，然原裁定既有上述違誤，仍屬難予維持，自應由本院予
    以廢棄，另為駁回相對人聲請暫予停止該強制執行程序之裁
    定，以求適法，爰裁定如主文。
三、據上論結，本件抗告為有理由，應依強制執行法第30條之1
    ，民事訴訟法第436條之1第3項、第492 條、第95條、第78
    條，裁定如主文。
中    華    民    國    100    年    2    月    22    日
                  民一庭審判長法  官  林芮伶
                              法  官  林望民
                              法  官  周俞宏
以上正本係照原本作成
本件不得再抗告
中    華    民    國    100    年    2    月    22    日
                              書記官  劉怡欣